臺灣彰化地方法院刑事判決　　　　　　　100年度易字第841號
公　訴　人　臺灣彰化地方法院檢察署檢察官
被　　　告　洪昆榮
上列被告因竊盜案件，經檢察官提起公訴（100 年度偵字第5206
號），本院判決如下：
    主    文
洪昆榮竊盜，累犯，處拘役肆拾日，如易科罰金，以新臺幣壹仟
元折算壹日。
    犯罪事實
一、洪昆榮前於民國94年間因詐欺案件，經本院以94年度彰簡字
    第464 號判決判處有期徒刑3 月確定（第1 案）；復94年間
    因公共危險案件，經本院以95年度彰交簡字第476 號判決判
    處有期徒刑6 月確定（第2 案）；另於94年間因公共危險案
    件，經本院以94年度彰交簡字第476 號判決判處拘役40日確
    定（第3 案）；又於95年間因竊盜案件，經本院以95年度彰
    簡字第306 號判決判處拘役50日確定（第4 案）；又於95年
    間因竊盜案件，經臺灣臺中地方法院以95年度中簡字第1644
    號判決判處拘役50日確定（第5 案），嗣第1 案與第2 案經
    本院以95年度聲字第1212號裁定應執行有期徒刑7 月確定，
    第3 案與第4 案經本院以95年度聲字第1718號裁定應執行拘
    役80日確定，經送監接續執行，有期徒刑部分於96年1 月14
    日縮短刑期執行完畢（構成累犯），拘役部分則接續執行至
    96年5 月24日完畢。詎仍不知悔改，復意圖為自己不法之所
    有，於100 年6 月12日下午4 時許，在位於彰化縣彰化市○
    ○路35號之全聯福利中心長興店內，利用前往該處購物之機
    會，徒手竊取店內陳列架上供販售價值各新臺幣（下同）16
    元之「億達巧克力奶酥」及「億達椰子奶酥」各1 包，並於
    得手後，將之分別藏放在其所穿著之長褲兩側口袋內。嗣洪
    昆榮於同日下午4 時14分許，另持全聯福利中心長興店內陳
    列之泡麵1 碗前往櫃臺結帳時，為店員陳換發覺有異，經陳
    換詢問洪昆榮是否仍有物品尚未結帳，洪昆榮雖否認仍有其
    餘物品尚未結帳，惟經陳換以店內擴音廣播告知店內辦公室
    人員處理時，洪昆榮隨即返身跑回賣場內，並將上開竊得之
    「億達巧克力奶酥」及「億達椰子奶酥」各1 包均棄置於店
    內飲料區，而該店店長聞訊乃報警處理，而當場查獲。
二、案經彰化縣警察局彰化分局報告臺灣彰化地方法院檢察署檢
    察官偵查起訴。
    理    由
一、證據能力部分：
  (一)按被告以外之人於審判外之陳述，雖不符刑事訴訟法第159
    條之1 至第159 條之4 之規定，然經當事人於審判程序同意
    作為證據，法院審酌該言詞陳述作成時之情況，認為適當者
    ，亦得為證據；當事人、代理人或辯護人於法院調查證據時
    ，知有刑事訴訟法第159 條第1 項不得為證據之情形，而未
    於言詞辯論終結前聲明異議者，視為有前項之同意，刑事訴
    訟法第159 條之5 定有明文。經查，證人即全聯福利中心店
    員陳換之警詢筆錄、贓物認領保管單及全聯福利中心長興店
    開立予被告之統一發票各1 份，雖均為前開刑事訴訟法第15
    9 條第1 項之傳聞證據，惟公訴人、被告於本院審理中均不
    爭執其證據能力，並同意有證據能力（見本院卷第42頁），
    復未於言詞辯論終結前聲明異議，而本院審酌上開陳述作成
    時之情況，並無為違法取證之瑕疵，揆諸上開規定，應認均
    有證據能力。
  (二)經被告自其褲袋二側取出並丟棄於全聯福利中心長興店內飲
    料區之「億達巧克力奶酥」及「億達椰子奶酥」照片1 張、
    現場照片2 張及監視器錄影翻拍照片2 張，均係以科學、機
    械之方式所為忠實且正確之紀錄，性質上並非供述證據，自
    無刑事訴訟法第159 條第1 項規定傳聞法則之適用，且均經
    本院於審理時當庭直接提示而為合法之調查，公訴人及被告
    均陳述對證據能力無意見，而本院又查無有應不具證據能力
    之情事，自亦均認有證據能力。
二、訊據被告洪昆榮固坦承於上開時、地，將全聯福利中心長興
    店陳列架上價值均為16元之「億達巧克力奶酥」及「億達椰
    子奶酥」各1 包放入其所穿著之長褲兩側口袋內，且未經結
    帳即欲行離去，惟矢口否認有何竊盜犯行，辯稱：其當日是
    到全聯福利中心買泡麵及餅乾，因為手上已經拿碗泡麵，沒
    有辦法再拿餅乾，所以才會將餅乾放在口袋裡，而其因為前
    一天晚上整晚沒睡覺，精神不濟，所以忘記口袋內有餅乾，
    才會忘記結帳云云。惟查：
  (一)被告於上開時、地拿取全聯福利中心長興店內陳列架上價值
    均為16元之「億達巧克力奶酥」及「億達椰子奶酥」各1 包
    ，且未經結帳即欲離去之事實，業據證人即全聯福利中心店
    員陳換於警詢及本院審理時證述明確（警卷第3 頁至第4 頁
    、本院卷第38頁反面至第41頁），且有賣場監視器錄影翻拍
    照片2 張（警卷第11頁至第12頁）及贓物認領保管單1 份（
    警卷第8 頁）在卷可稽，此部分事實堪認屬實。
  (二)被告雖以前詞置辯，惟查：
  1.被告雖辯稱：當天因為要買泡麵及餅乾，而手上已經拿了碗
    泡麵，所以才會將「億達巧克力奶酥」及「億達椰子奶酥」
    各1 包放在口袋云云。惟被告當日手持前往櫃臺結帳之泡麵
    為價值18元之香菇肉羹碗麵，屬小碗之碗麵乙節，業經證人
    陳換於本院審理時證述明確（本院卷第41頁），復有被告購
    買該碗泡麵之統一發票影本1 張附卷供參（警卷第13頁）；
    而上開未結帳之「億達巧克力奶酥」及「億達椰子奶酥」各
    1 包體積不大，可輕易置入被告穿著之長褲兩側口袋中，亦
    有「億達巧克力奶酥」及「億達椰子奶酥」各1 包之照片在
    卷可稽（警卷第9 頁），以被告為四肢健全且正值壯年之成
    年男子，實難謂無法同時以手持上開3 樣物品前往櫃臺結帳
    。況觀諸現場監視器錄影翻拍照片（警卷第11頁），被告僅
    係以左手持該碗泡麵前往櫃臺結帳，實無難再以手持「億達
    巧克力奶酥」及「億達椰子奶酥」各1 包之情形，則被告辯
    稱係因為購買泡麵後無法拿取「億達巧克力奶酥」及「億達
    椰子奶酥」各1 包前往櫃臺結帳云云，不足採信。
  2.被告雖另辯稱：其是因為前晚沒有睡覺，精神不濟，所以才
    忘記結帳云云。惟證人陳換於本院審理時明確證稱：100 年
    6 月12日下午4 時14分許，被告拿1 碗泡麵到收銀檯結帳，
    但伊覺得被告口袋凸凸的，所以問被告還有什麼東西，但被
    告說沒有，而被告結完帳就到收銀檯斜對面去拿筷子，當時
    伊也跟被告過去，並從被告口袋的截角看到綠色凸凸的餅乾
    ，可是伊當時並不確定是否為公司的東西，也不敢叫被告拿
    出來，所以伊在被告拿筷子時又問被告1 次是否有東西還沒
    結帳，但被告還是說沒有，而當時被告已經要離開了，所以
    伊就在被告旁邊打電話，用擴音的方式請公司辦公室的朱美
    慧小姐到服務台處理，但被告一聽到廣播，還沒等到辦公室
    的人下來就馬上往賣場裡面跑，一直跑到距服務台約30、40
    公尺處的飲料區，並把口袋裡的2 包餅乾掏出來丟在飲料區
    等語（本院卷第38頁反面至第40頁反面），本院審酌被告於
    本院審理時自承：其到賣場先拿泡麵，後來看到餅乾時，想
    說1 碗泡麵吃不飽，所以才又拿了2 包餅乾要湊著吃等語（
    本院卷第43頁反面），則該2 包餅乾（按即億達巧克力奶酥
    及億達椰子奶酥各1 包）與業經結帳之泡麵既均為被告欲購
    買同時食用之餐點，則被告於短暫時間內聽聞證人陳換之2
    次提醒，理應可馬上想起尚有餅乾放在口袋，並可進而取出
    結帳或歸還商店，以免遭人誤會，然被告竟仍未將上開餅乾
    取出，直至證人陳換以廣播擴音要求全聯公司其他人員前往
    服務台處理時，方轉身奔跑至距賣場收銀檯達30、40公尺遠
    之飲料區棄置該2 包餅乾，可徵被告確係蓄意竊取上開餅乾
    ，並將之藏放於長褲口袋中以圖掩飾，被告前開所辯，應屬
    畏罪卸責之詞，無足採信。
  (三)綜上所述，本案事證明確，被告犯行堪以認定，應依法論科
    。
三、按竊盜罪既遂與未遂之區別，應以所竊之物已否移入自己權
    力支配之下為標準，若已將他人財物移歸自己所持，即應成
    立竊盜既遂罪（最高法院17年上字第509 號判例意旨參照）
    。被告竊取之「億達巧克力奶酥」及「億達椰子奶酥」各1
    包體積甚小，且放置在其個人之長褲口袋內，故上開物品已
    屬被告實力支配之下。是核被告所為，係犯刑法第320 條第
    1 項之竊盜罪。被告有前揭刑案之執行紀錄，此有臺灣高等
    法院被告前案紀錄表1 份在卷可稽，其受有期徒刑執行完畢
    後，5 年內故意再犯本案前揭之罪，為累犯，應依法加重其
    刑。爰審酌被告不思以正當途徑獲取生活之需，率而以竊取
    他人財物之方式來滿足所需，所為實有可議，暨審酌其犯罪
    之動機、目的、手段、對被害人所生之危害及犯後態度等一
    切情狀，量處如主文所示之刑，並諭知易科罰金之折算標準
    ，以示懲儆。。
據上論斷，應依刑事訴訟法第299條第1項前段，刑法第320條第1
項、第47條第1項、第41條第1項前段，刑法施行法第1條之1，判
決如主文。
本案經檢察官高宏銘到庭執行職務。
中    華    民    國   100    年    10    月     4    日
                  刑事第八庭    審判長法  官  游秀雯
                                      法  官  田德煙
                                      法  官  江彥儀
以上正本證明與原本無異。
如不服本判決應於收受判決後10日內向本院提出上訴書狀，並應
敘述具體理由；其未敘述上訴理由者，應於上訴期間屆滿後20日
內向本院補提理由書（均須按他造當事人之人數附繕本）「切勿
逕送上級法院」。
告訴人或被害人對於判決如有不服具備理由請求檢察官上訴者，
其上訴期間之計算係以檢察官收受判決正本之日期為準。
中    華    民    國   100    年    10    月    4     日
                                      書記官  黃明慧
附錄本案論罪科刑法條：
中華民國刑法第320條
（普通竊盜罪、竊佔罪）
意圖為自己或第三人不法之所有，而竊取他人之動產者，為竊盜
罪，處5  年以下有期徒刑、拘役或 5 百元以下罰金。
意圖為自己或第三人不法之利益，而竊佔他人之不動產者，依前
項之規定處斷。
前二項之未遂犯罰之。